臺灣桃園地方法院刑事判決
110年度簡上字第188號
上  訴  人  
即  被  告  陳世賢



上列上訴人即被告因傷害案件，不服本院於中華民國110年3月12
日所為109年度審簡字第1067號第一審刑事簡易判決（起訴案號
：109年度偵字第24076號），提起上訴，本院管轄之第二審合議
庭判決如下：
    主  文
上訴駁回。
    事實及理由
一、本案經本院合議庭審理結果，認原審簡易判決以被告陳世賢
    犯傷害罪，處有期徒刑參月，且諭知如易科罰金，以新臺幣
    壹仟元折算壹日，認事用法及量刑均無不當，應予維持。相
    關事實、證據及理由並引用第一審刑事簡易判決書之記載（
    詳如附件）。
二、上訴意旨略以：案發當時被告與告訴人打麻將，發現告訴人
    出老千暗藏牌支，加上被告已經輸告訴人上萬元，才會因一
    時氣憤為本案犯行，故被告所為應合於刑法第59條之情形，
    原審量刑過重，希望可以減輕其刑等語。
三、經查：
（一）按量刑之輕重，係事實審法院得依職權自由裁量之事項，
      茍已斟酌刑法第57條各款所列情狀而未逾越法定刑度，或
      濫用其權限，則不得遽指為違法；又刑罰之量定屬法院自
      由裁量之職權行使，但仍應審酌刑法第57條所列各款事由
      及一切情狀，為酌量輕重之標準，並非漫無限制，在同一
      犯罪事實與情節，如別無其他加重或減輕之原因，下級法
      院量定之刑，亦無過重或失輕之不當情形，則上級法院對
      於下級法院之職權行使，原則上應予尊重（最高法院72年
      度台上字第6696號、75年度台上字第7033號、85年度台上
      字第2446號判決意旨可資參照）。又按刑法第59條之酌量
      減輕其刑，必須犯罪另有特殊之原因與環境等等，在客觀
      上足以引起一般同情，認為即予宣告法定低度刑期尤嫌過
      重者，始有其適用。
（二）查原審審酌被告僅因嫌隙即持柴刀傷害告訴人，所為誠屬
      不當，惟念其於原審準備程序中尚能坦承犯行，非無悔意
      ，然未能得到告訴人原諒，復斟酌被告之生活及經濟狀況
      、素行、年紀及智識程度等一切情狀，量處如前揭之刑及
      諭知易科罰金之折算標準，其量刑並未逾越法定刑度或濫
      用自由裁量權限，本院核其認事用法，均無違誤，原審量
      刑應為適當，當予維持。又本件被告因故即持具殺傷力之
      柴刀揮砍告訴人，致告訴人受有左側拇指撕裂傷併左手心
      擦傷、左侧前臂撕裂傷等傷害，造成法益侵害並非輕微，
      難認有何特殊原因及環境，在客觀上足以引起一般同情，
      自無適用刑法第59條之餘地，被告請求適用刑法第59條非
      有理由。是本件被告以其所為合於刑法第59條之情形，原
      審量刑過重為由上訴，自為無理由，應予駁回。
四、被告經本院合法傳喚後，無正當理由未到庭，亦未在監、在
    押，有本院送達證書、臺灣高等法院在監在押全國紀錄表在
    卷為憑，爰依刑事訴訟法第455條之1第3項準用同法第371條
    之規定，不待其陳述，逕為一造辯論判決。
據上論斷，應依刑事訴訟法第455條之1第1項、第3項、第368條
、第371條、第373條，判決如主文。
本案經檢察官吳佳美聲請簡易判決處刑，經檢察官范玟茵到庭執
行職務。
中　　華　　民　　國　　111 　年　　3 　　月　　7 　　日
                  刑事第三庭  審判長法  官  謝順輝
                                    法  官  林莆晉
                                    法  官  呂秉炎 
以上正本證明與原本無異。
不得上訴。
　　　　　　　　　　　　　　　      書記官　曾雋行
中　　華　　民　　國　　111 　年　　3 　　月　　8 　　日

附件：
臺灣桃園地方法院刑事簡易判決
109年度審簡字第1067號
公  訴  人  臺灣桃園地方檢察署檢察官
被      告  陳世賢  男  民國00年0月00日生
                    身分證統一編號：Z000000000號
                    住桃園市○○區○○路0段0000號
                   居桃園市○○區○○路000號
上列被告因傷害案件，經檢察官提起公訴（109年度偵字第24076
號），被告於本院準備程序時自白犯罪，經本院合議庭認為宜以
簡易判決處刑，裁定由受命法官獨任逕以簡易判決處刑，爰不經
通常審判程序，以簡易判決處刑如下：
    主  文
陳世賢犯傷害罪，處有期徒刑參月，如易科罰金，以新臺幣壹仟
元折算壹日。
扣案之柴刀壹把沒收。
    事實及理由
一、犯罪事實：
    陳世賢與朱忠興前曾因打麻將而發生糾紛，陳世賢於民國10
    9年7月23日上午9時至10時許，得知不知情之蕭聖德至友人
    簡美麗（起訴書誤載為蕭美麗）位於桃園市○○區○○路○○○○00
    0號12樓之住處内打麻將，詎陳世賢竟於當日下午2時許，前
    往上址，基於傷害他人身體之犯意，趁朱忠興坐在麻將桌前
    背對門口洗牌，無法防備之際，持其所有之柴刀1把朝朱忠
    興背後揮砍，朱忠興經在場之人呼喊，旋即抬起左手防禦，
    遭陳世賢砍傷左前臂，陳世賢見狀又接續前揭傷害犯意，再
    度舉刀揮向朱忠興，朱忠興見狀徒手以左手抓住刀刃，致其
    受有左側拇指撕裂傷併左手心擦傷、左侧前臂撕裂傷等傷害
    ，俟朱忠興表示要報警處理，陳世賢旋即逃離現場。嗣經員
    警於同年月27日下午3時許，持臺灣桃園地方檢察署檢察官
    所核發之拘票至桃園市○○區○○路0段000號拘提陳世賢到案，
    並在陳世賢所有、停放在桃園市○○區○○路000號前之車牌號
    碼000-000號普通重型機車車廂內，扣得其所有犯本案所用
    之柴刀1把，始查悉上情。
二、證據名稱：
  ㈠被告陳世賢分別於警詢、檢察官訊問及本院準備程序中之自
    白。
  ㈡證人即告訴人朱忠興、證人蕭聖德分別於警詢、檢察官訊問
    中之證述。
  ㈢臺北榮民總醫院桃園分院診斷證明書、車牌號碼000-000號普
    通重型機車、桃園市政府警察局龜山分局扣押筆錄及扣押物
    品目錄表及收據、監視錄影畫面翻拍照片、現場照片。
  ㈣扣案之柴刀1把。
三、論罪科刑：
    核被告所為，係犯刑法第277條第1項之傷害罪。被告多次持
    柴刀砍向告訴人之舉，均係基於同一犯罪目的而次第行之，
    各行為間之獨立性極為薄弱，依一般社會健全觀念，難以強
    行分開，在刑法評價上，無從分割各別論擬，以視為數個舉
    動之接續施行，合為包括之一行為予以評價，較為合理，是
    屬接續犯，而為包括之一罪（參照最高法院86年度台上字|,
    第3295號判例），僅成立傷害罪一罪。爰審酌被告僅因嫌隙
    即持柴刀傷害告訴人，所為誠屬不當，惟念其於本院準備程
    序中尚能坦承犯行，非無悔意，然未能得到告訴人原諒，復
    斟酌被告之生活及經濟狀況、素行、年紀及智識程度等一切
    情狀，量處如主文所示之刑，並諭知易科罰金之折算標準，
    以示懲傲。
四、沒收：
    扣案之柴刀1把，係被告所有且供其犯本案傷害犯行所用之
    物，此業經被告於本院準備程序中供陳明確，爰依刑法第38
    條第2項前段規定宣告沒收。
五、應依刑事訴訟法第449條第2項、第3項、第454條第1項、第4
    50條第1項，刑法第277條第1項、第41條第1項前段、第38條
    第2項前段，刑法施行法第1條之1第1項，逕以簡易判決處刑
    如主文。
六、如不服本判決，應於判決送達後20日内，向本院提出上訴狀
    (應附繕本），上訴於本院合議庭。
中　　華　　民　　國　　110 　年　　3 　　月　　12　　日
                  刑事審查庭  法  官  李雅雯 
以上正本證明與原本無異。
如不服本判決，應於判決送達後20日内向本院提出上訴狀（應附
繕本）。
                              書記官  陳佩伶 
中　　華　　民　　國　　110 　年　　3 　　月　　15　　日
附錄本案論罪科刑法條：
中華民國刑法第277條
傷害人之身體或健康者，處5年以下有期徒刑、拘役或50萬元以
下罰金。
犯前項之罪，因而致人於死者，處無期徒刑或7年以上有期徒刑
；致重傷者，處3年以上10年以下有期徒刑。